臺灣臺北地方法院刑事裁定　
110年度聲字第1745號
聲  請  人  臺灣臺北地方檢察署檢察官
受  刑  人  楊晨翊




上列聲請人因受刑人數罪併罰有二裁判以上，聲請定其應執行之
刑（110 年度執聲字第1467號），本院裁定如下：
    主  文
楊晨翊犯如附表所示之罪，各處如附表所示之刑，應執行有期徒
刑拾年壹月。
    理  由
一、聲請意旨略以：受刑人楊晨翊因毒品危害防制條例案件，先
    後經法院判決確定如附表所示，應依刑法53條及第51條第5 
    款規定，定其應執行之刑，爰依刑事訴訟法第477 條第1 項
    規定聲請裁定等語。
二、按「裁判確定前犯數罪者，併合處罰之，但有下列情形之一
    者，不在此限：一、得易科罰金之罪與不得易科罰金之罪。
    前項但書情形，受刑人請求檢察官聲請定應執行刑者，依第
    51條規定定之」、「宣告多數有期徒刑者，於各刑中之最長
    期以上，各刑合併之刑期以下，定其刑期，但不得逾30年」
    ，刑法第50條第1 項第1 款、第2 項、第51條第5 款分別定
    有明文。次按數罪併罰中之一罪，依刑法規定得易科罰金，
    若因與不得易科之他罪併合處罰結果而不得易科罰金時，原
    可易科部分所處之刑，自亦無庸為易科折算標準之記載（司
    法院大法官會議解釋第144 、679 號解釋參照）。復按刑事
    訴訟法第370 條第2 項、第3 項，已針對第二審上訴案件之
    定應執行之刑，明定有不利益變更禁止原則之適用。而分屬
    不同案件之數罪併罰，倘一裁判宣告數罪之刑，曾經定其執
    行刑，再與其他裁判宣告之刑定其執行刑時，在法理上亦應
    同受此原則之拘束。亦即，上述另定之執行刑，其裁量所定
    之刑期，不得較重於前定之執行刑加計後裁判宣告之刑之總
    和（最高法院108 年度台非字第48號判決參照）。另法律上
    屬於自由裁量之事項，有其外部性界限及內部性界限，並非
    概無拘束。依據法律之具體規定，法院應在其範圍內選擇為
    適當之裁判者，為外部性界限；而法院為裁判時，應考量法
    律之目的及法律秩序之理念所在者，為內部性界限；法院為
    裁判時，二者均不得有所逾越（最高法院108 年度台非字第
    155 號判決參照）。
三、本院依最高法院大法庭110年度台抗大字第489號裁定意旨，
    通知受刑人對本件定應執行刑表示意見，經受刑人函覆略以
    ：沒有特別意見，請法官依法處理，能減刑越多越好等語。
四、經查，本件受刑人所犯如附表所示之罪，業經本院先後判處
    如附表所示之刑，並於如附表所示之日分別確定在案，有臺
    灣高等法院被告前案紀錄表及各該刑事判決書在卷可稽，聲
    請人聲請定其應執行之刑，本院審核認聲請為正當，應予准
    許。又受刑人所犯如附表編號1 至9 所示之罪，固經本院定
    應執行有期徒刑10年確定，惟參照前揭說明，受刑人既有如
    附表所示之罪應定其應執行刑，則前所定之應執行刑即當然
    失效，本院自可更定附表所示各罪應執行刑，是本院定其應
    執行之刑不得逾越刑法第51條第5 款所定外部界限，即不得
    重於附表所示各罪之總和（即有期徒刑22年1 月），亦應受
    內部界限之拘束，即不得重於附表編號1 至9 所定之應執行
    刑，加計附表編號10之宣告刑總和（即有期徒刑10年3 月）
    ，準此，本院就受刑人所犯如附表所示各罪，爰定其應執行
    刑如主文所示。又受刑人所犯如附表編號10所示之罪原得易
    科罰金，惟因與不得易科罰金之他罪併合處罰而不得易科罰
    金，揆以上揭說明，本院自無庸為易科罰金折算標準之諭知
    。
五、依刑事訴訟法第477 條第1 項，刑法第50條第1 項第1 款、
    第2 項、第53條、第51條第5 款，裁定如主文。
中　　華　　民　　國　　110 　年　　10　　月　　29　　日
　　　　　　　　　刑事第十庭  法　官　陳采葳
上正本證明與原本無異。
如不服本裁定，應於裁定送達後5日內向本院提出抗告狀。因疫
情而遲誤不變期間，得向法院聲請回復原狀。
                              書記官  邱汾芸
中　　華　　民　　國　　110 　年　　10　　月　　29　　日
附表：
編號 罪  名    宣告刑 犯罪日期（年、月、日）       最後事實審         確定判決      法院、案號 判決日期 法院、案號 確定日期 1 毒品危害防制條例 有期徒刑5 年6 月 108 年5 月10日 本院108 年度訴字第649 號 109 年1 月31日 同左 109 年10月8 日 2 毒品危害防制條例 有期徒刑1 年10月 108 年4 月26日 本院108 年度訴字第649 號 109 年1 月31日 同左 109 年10月8 日 3 毒品危害防制條例 有期徒刑1 年10月 108 年5 月8 日 本院108 年度訴字第649 號 109 年1 月31日 同左 109 年10月8 日 4 毒品危害防制條例 有期徒刑1 年10月 108 年5 月13日 本院108 年度訴字第649 號 109 年1 月31日 同左 109 年10月8 日 5 毒品危害防制條例 有期徒刑2 年 108 年3 月29日 本院108 年度訴字第649 號 109 年1 月31日 同左 109 年10月8 日 6 毒品危害防制條例 有期徒刑2 年6月 108 年4 月2 日 本院108 年度訴字第649 號 109 年1 月31日 同左 109 年10月8 日 7 毒品危害防制條例 有期徒刑2 年2月 108 年5 月17日 本院108 年度訴字第649 號 109 年1 月31日 同左 109 年10月8 日 8 毒品危害防制條例 有期徒刑2 年2月 108 年5 月3 日 本院108 年度訴字第649 號 109 年1 月31日 同左 109 年10月8 日 9 毒品危害防制條例 有期徒刑2 年 108 年5 月13日 本院108 年度訴字第649 號 109 年1 月31日 同左 109 年10月8 日 10 毒品危害防制條例 有期徒刑3 月， 如易科罰金，以 新臺幣1 千元折 算1 日 109 年7 月11日晚間6時42分許採尿時起回溯96小時內之某時許 本院110 年度審簡字第185 號 110 年2 月23日 同左 110 年3 月24日 備註：編號1 至9 所示之罪曾經本院108 年度訴字第649 號判決定應執行有期徒刑10年確定。